---
title: "Usando Regressão Linear para Explicar a votação de Deputados"
author: "Matheus Freitas"
date: "4 de outubro de 2018"
output: html_document
---

```{r setup, include=FALSE}
knitr::opts_chunk$set(echo = TRUE)
library(tidyverse)

eleicoes2006 <- readr::read_csv(
  here::here('data/eleicoes_2006.csv'), 
  local=readr::locale("br"),
  col_types = cols(
    ano = col_integer(),
    sequencial_candidato = col_character(),
    quantidade_doacoes = col_integer(),
    quantidade_doadores = col_integer(),
    total_receita = col_double(),
    media_receita = col_double(),
    recursos_de_outros_candidatos.comites = col_double(),
    recursos_de_pessoas_fisicas = col_double(),
    recursos_de_pessoas_juridicas = col_double(),
    recursos_proprios = col_double(),
    `recursos_de_partido_politico` = col_double(),
    quantidade_despesas = col_integer(),
    quantidade_fornecedores = col_integer(),
    total_despesa = col_double(),
    media_despesa = col_double(),
    votos = col_integer(),
    .default = col_character()))

eleicoes2010 <- readr::read_csv(
  here::here('data/eleicoes_2010.csv'), 
  local=readr::locale("br"),
  col_types = cols(
    ano = col_integer(),
    sequencial_candidato = col_character(),
    quantidade_doacoes = col_integer(),
    quantidade_doadores = col_integer(),
    total_receita = col_double(),
    media_receita = col_double(),
    recursos_de_outros_candidatos.comites = col_double(),
    recursos_de_pessoas_fisicas = col_double(),
    recursos_de_pessoas_juridicas = col_double(),
    recursos_proprios = col_double(),
    `recursos_de_partido_politico` = col_double(),
    quantidade_despesas = col_integer(),
    quantidade_fornecedores = col_integer(),
    total_despesa = col_double(),
    media_despesa = col_double(),
    votos = col_integer(),
    .default = col_character()))

eleicoes2006_2010 <- readr::read_csv(
  here::here('data/eleicoes_2006_e_2010.csv'), 
  local=readr::locale("br"),
  col_types = cols(
    ano = col_integer(),
    sequencial_candidato = col_character(),
    quantidade_doacoes = col_integer(),
    quantidade_doadores = col_integer(),
    total_receita = col_double(),
    media_receita = col_double(),
    recursos_de_outros_candidatos.comites = col_double(),
    recursos_de_pessoas_fisicas = col_double(),
    recursos_de_pessoas_juridicas = col_double(),
    recursos_proprios = col_double(),
    `recursos_de_partido_politico` = col_double(),
    quantidade_despesas = col_integer(),
    quantidade_fornecedores = col_integer(),
    total_despesa = col_double(),
    media_despesa = col_double(),
    votos = col_integer(),
    .default = col_character()))

```

#Sobre os dados

Esses dados foram extraídos do site do TSE, pré-processados e contemplam informações sobre aproximadamente 7.300 candidatos. A descrição de cada atributo é dada abaixo.

* sequencial_candidato: ID do candidato.
* nome: Nome do candidato.
* uf: Unidade Federativa do candidato.
* partido: Partido do candidato.
* quantidade_doacoes: Quantidade de doações que o candidato recebeu.
* quantidade_doadores: Número de doadores diferentes .
* total_receita: Soma em R$ das doações.
* media_receita: Média das doações.
* recursos_de_outros_candidatos/comites: Quantia em R$ das doações provenientes de outros candidatos ou comite partidário.
* recursos_de_pessoas_fisicas: Quantia em R$ das doações provenientes de outros CPFs.
* recursos_de_pessoas_juridicas: Quantia em R$ das doações provenientes de outros CNPJ.
* recursos_proprios: Quantia em R$ das doações provenientes do próprio candidato.
* recursos_de_partido_politico: Quantia em R$ das doações provenientes do partido político do candidato.
* votos: Se refere ao número de votos na campanha.
* quantidade_despesas: Número de despesas.
* quantidade_fornecedores: Número de fornecedores para cada despesa diferente.
* total_despesa: Soma em R$ das despesas de campanha.
* media_despesa: Média das despesas de campanha.
* cargo: Cargo ao qual é candidato.
* sexo: Sexo do candidato.
* grau: Grau de instrução do candidato.
* estado_civil: Estado civil do candidato. 
* ocupacao: Ocupação do candidato.

#Um modelo de regressão múltipla com todas as variáveis é plausível para explicar a variação em y (número de votos) em 2006? 
```{r}

```

##E para 2010? 
```{r}

```

#Compare as regressões construídas para 2006 e 2010. Quais as diferenças/semelhanças percebidas?
```{r}

```

#Todas as variáveis são úteis para os modelos de regressão? Há variáveis redudantes? 
```{r}

```

##Para 2006
```{r}

```

##Para 2010
```{r}

```

#No caso de haver variáveis pouco explicativas e/ou redudantes, construa um novo modelo sem essas variáveis e o compare ao modelo com todas as variáveis (e.g. em termos de R2 e RSE).
```{r}

```

##Para 2006
```{r}

```

##Para 2010
```{r}

```

#Construa agora uma regressão considerando os anos 2006 e 2010 em conjunto. Que diferenças/semelhanças você percebe em relação aos modelos individuais por ano? 
```{r}

```