---
title: "Predição de Votação de Deputados"
author: "Matheus Freitas"
date: "31 de outubro de 2018"
output: html_document
---

#Descrição dos dados e arquivos

Abaixo estão descritos os arquivos necessários durante esta competição. São eles:

* train.csv: Este é o conjunto de treino que será utilizado para treinar o modelo. Para o treino serão utilizados os dados das eleições dos anos de 2006 e 2010;

* test.csv: Este é o conjunto de teste, usado para validar o modelo. Para isso, será usada uma parte dos dados das eleições de 2014;

##Dados

Os dados utilizados correspondem aos das eleições de Deputado Federal nos anos de 2006, 2010 e 2014. Estão dividos nas seguintes colunas:

* ano: Ano da eleição;
* sequencial_candidato: O identificador do candidato. Corresponde à coluna ID do arquivo de submissão;
* nome: Nome do candidato;
* uf: Sigla do estado do candidato;
* partido: Partido do candidato;
* quantidade_doacoes: Número de doações que um candidato recebeu;
* quantidade_doadores: Numero de doadores que um candidato teve;
* total_receita: Total de receita de um candidato;
* media_receita: Média da receita de um candidato;
* recursos_de_outros_candidatos.comites: Total de receita proveniente de outros candidatos e comitês;
* recursos_de_pessoas_fisicas: Total de receita proveniente de pessoas físicas;
* recursos_de_pessoas_juridicas: Total de receita proveniente de pessoas juridicas;
* recursos_proprios:Total de receita proveniente dos próprios candidatos;
* recursos_de_partido_politico: Total de receita proveniente do partido do candidato;
* quantidade_despesas: Número de despesas que um candidato teve;
* quantidade_fornecedores: Número de fornecedores que um candidato teve;
* total_despesa: Total de depesa de um candidato;
* media_despesa: Média da despesa de um candidato;
* cargo: Cargo ao qual o candidato está concorrendo;
* sexo: Sexo do candidato;
* grau: Grau de escolaridade do candidato;
* estado_civil: Estado civil do candidato;
* ocupacao: Ocupação do candidato;
* votos: Número de votos do candidato.


```{r setup, include=FALSE}
knitr::opts_chunk$set(echo = TRUE)
library(caret)
library(dplyr)
library(tidyverse)

data = read.csv("data/train.csv")
data <- select(data, -cargo, -nome, -ocupacao)
  
data_train <- sample_frac(data, 0.75)
data_train_test <- setdiff(data, data_train)
```

Para os modelos de regressão a seguir iremos retirar as seguinte variáveis:

* Cargo: Pois todos se tratam do mesmo cargo de Deputado Federal.
* Ocupação: Pois ao tentarmos executar o modelo com as ocupações recebemos a informação de que essa variável não apresenta variância.
* Nome: Pois ao tentarmos executar o modelo com as ocupações recebemos a informação de que essa variável não apresenta variância.

#Modelo Utilizando Regressão Ridge

```{r}

fitControlRidge <- trainControl(
                           method = "repeatedcv",
                           number = 10,
                           repeats = 10,
                           search = "random")

lambdaGridRidge <- expand.grid(lambda = 5) #como escolher um bom lambda? precisa colocar isso? 

ridgeModel <- train(votos ~ ., 
               data = data_train,
               method = "ridge",
               trControl = fitControlRidge,
               preProcess = c('scale', 'center'),
               na.action = na.omit)
ridgeModel

ggplot(varImp(ridgeModel))
```

#Modelo Utilizando Regressão Lasso

```{r}
fitControlLasso <- trainControl(
                           method = "cv",
                           number = 10,
                           repeats = 10)

lambdaGridLasso <- expand.grid(lambda = 5) #como escolher um bom lambda? precisa colocar isso? 

lassoModel <- train(votos ~ ., 
               data = data_train,
               method = "lasso",
               trControl = fitControlLasso,
               preProcess = c('scale', 'center'),
               na.action = na.omit)

lassoModel

ggplot(varImp(lassoModel))
```

#Modelo Utilizando KNN

```{r}
#Como? 
```


#Qual o melhor dos três modelos? 

Compare os três modelos em termos do erro RMSE de validação cruzada.

Quais as variáveis mais importantes segundo o modelo de regressão Ridge e Lasso?  Variáveis foram descartadas pelo Lasso? Quais?


#Prever dados de teste
```{r}
data_test <- read.csv("data/test.csv")

#predictions <- predict(model.cv, mtcars)

#predictions

```


